【裁判字號】    89,上訴,529
【裁判日期】    890530
【裁判案由】    違反毒品危害防制條例
【裁判全文】
臺灣高等法院高雄分院刑事判決          八十九年度上訴字第五二九號
    上訴人
    即被告  甲○○
右上訴人因違反毒品危害防制條例案件，不服臺灣高雄地方法院八十八年度訴字第二
四五五號中華民國八十九年一月三十一日第一審判決（起訴案號：臺灣高雄地方法院
檢察署八十八年度偵緝字第一六六七號、八十八年度毒偵字第一九五一號），提起上
訴，本院判決如左：
      主      文
上訴駁回。
      事實及理由
一、本案經本院審理結果，認原審判決之認事用法及量刑，均無不當，應予維持，並
    引用原審判決書所記載之事實、證據及理由。
二、上訴人即被告甲○○上訴意旨未具理由，任意指摘原判決不當，自無足取，上訴
    為無理由，應予駁回。
三、被告經合法傳喚，無正當理由不到庭，爰不待其陳述逕行判決。
據上論斷，應依刑事訴訟法第三百七十一條、第三百六十八條、第三百七十三條，判
決如主文。
本案經檢察官張其主到庭執行職務。
中    華    民    國     八十九     年       五       月     三十一     日
                         臺灣高等法院高雄分院刑事第五庭
                                  審判長法官  吳水木
                                        法官  陳朱貴
                                        法官  洪慶鐘
右正本證明與原本無異。
施用第一級毒品部分如不服本判決，應於判決送達後十日內向本院提出上訴狀，其未
述理由者並應於提出上訴狀後十日內向本院補提理由書（應附繕本)。
施用第二級毒品部分不得上訴。
                                      書記官  陳金卿
中    華    民    國     八十九     年       六       月       一       日
                                                                        Ｆ
附件：
臺灣高雄地方法院刑事判決                        八十八年度訴字第二四五五號
    公  訴  人  臺灣高雄地方法院檢察署檢察官
    被      告  甲○○  男三十三歲（民國○○○年○月○日生）
                        身分證統一編號：Ｓ一二五三九九一九號
                        住高雄縣大寮鄉○○○路六十五號
                        （現於臺灣屏東戒治所戒治中）
右列被告因違反毒品危害防制條例案件，經檢察官提起公訴（八十八年度偵緝字第一
六六七號、毒偵字第一九五一號），本院判決如左：
    主  文
甲○○連續施用第一級毒品，累犯，處有期徒刑壹年；又連續施用第二級毒品，累犯
，處有期徒刑伍月。第二級毒品化學合成麻醉藥品甲基安非他命壹包（驗前毛重零點
玖公克，驗後毛重零點肆公克）沒收銷燬之。應執行有期徒刑壹年月。第二級
毒品化學合成麻醉藥品甲基安非他命壹包（驗前毛重零點玖公克，驗後毛重零點
肆公克）沒收銷燬之。
    事  實
一、甲○○曾於民國八十二年七月二十九日及八十六年四月八日，分別因煙毒及違反
    麻醉藥品管理條例案件，經本院判處有期徒刑三年四月及五月（上訴後，經台灣
    高等法院高雄分院判決上訴駁回）確定，最近一次係於八十六年八月二十四日執
    行完畢。緣甲○○於八十七年間，因施用第一級毒品海洛因及第二級毒品化學合
    成麻醉藥品甲基安非他命，經台灣高雄地方法院檢察署（下稱高雄地檢署）檢察
    官，聲請本院以八十七年度毒聲字第三０七號裁定，將甲○○送觀察、勒戒後，
    因無繼續施用毒品傾向，而由檢察官於八十八年一月十二日，以八十八年度偵字
    第二二八號及偵緝字第一五六八號不起訴處分確定；復於八十六年十一月至十二
    月間，因施用第一級毒品海洛因及第二級毒品安非他命，經觀察、勒戒後，無繼
    續施用傾向，而於八十八年一月二十七日逕由本院判處免刑確定。詎甲○○仍不
    知警愓，復基於施用第一級毒品海洛因之概括犯意，自八十八年六月七日某時許
    起至同年十月十二日某時許止，連續在高雄縣某不詳處所，以將海洛因摻入香菸
    內方式，施用第一級毒品海洛因多次。又另行基於施用第二級毒品甲基安非他命
    之概括犯意，自八十八年六月七日某時許起至同年十月十二日某時許止，連續在
    高雄縣某不詳處所，以將安非他命置於鍚箔紙上，下以火燒烤，而吸其煙霧方式
    ，施用第二級毒品安非他命多次。嗣於八十八年六月七日下午三時三十分許，在
    高雄縣大寮鄉○○村○○○路六十五號，為警查獲，扣得其所有而供施用之第二
    級毒品安非他命一包（驗前毛重０．三九公克，驗後毛重０．三四公克）。其後
    甲○○經傳喚不到，迄於八十八年十月十二日始通緝到案，並於八十八年十月十
    三日採尿液送驗，驗出安非他命及鴉片陽性反應。嗣經檢察官於八十八年七月七
    日，聲請本院於同年月十二日，以八十八年度毒聲字第四八四六號裁定，送觀察
    、勒戒後，復因有繼續施用毒品傾向，由檢察官於八十八年十月二十五日，聲請
    本院於八十八年十一月二日，以八十八年度毒聲字第八一五七號裁定甲○○應入
    戒治處所施以戒治。
二、案經高雄縣警察局鳳山分局及高雄看守所移請臺灣高雄地方法院檢察署檢察官偵
    查起訴。
    理  由
一、訊據被告甲○○對於右揭時、地，非法施用毒品海洛因及安非他命，而為警查獲
    ，並扣得所有供施用安非他命一包之事實，迭於警、偵訊及本院審理中供承不諱
    。參以被告於警訊時為警採取之尿液，經送請高雄縣衛生局檢驗結果，其採取之
    尿液驗出甲基安非他命及海洛因陽性反應，此有該局八十八年六月十四日八八煙
    檢字第一三七七號、八十八年十月十五日八八煙檢字第二四二四號檢驗成績書二
    份及台灣高雄看守所八十八年十月間受勒戒人尿液檢驗結果報告書一份附卷可憑
    。又被告第一次為警查獲時，為警扣得其所有白色晶體（驗前毛重０．三九公克
    ，驗後毛重０．三四公克）一包，經送請高雄醫學院附設中和紀念醫院檢驗結果
    ，驗出甲基安非他命陽性反應，有該院八十九年一月四日Ｂ0000000號檢
    驗報告書一份在卷可按。綜上，被告施用毒品海洛因及安非他命事證明確，堪予
  認定。
二、又被告於八十七年間，因施用第一級毒品海洛因及第二級毒品甲基安非他命，經
    高雄地檢署檢察官，聲請本院以八十七年度毒聲字第三０七號裁定，將被告送觀
    察、勒戒後，因無繼續施用毒品傾向，而由檢察官於八十八年一月十二日，以八
    十八年度偵字第二二八號及偵緝字第一五六八號不起訴處分確定；復於八十六年
    十一月至十二月間，因施用第一級毒品海洛因及第二級毒品安非他命，經觀察、
    勒戒後，無繼續施用傾向，而於八十八年一月二十七日逕由本院判處免刑確定等
    情，業據被告供明在卷，並有不起訴處分書及判決（均影本）各一份在卷可稽，
    堪予認定。再被告因本件施用毒品行為，經檢察官於八十八年七月七日，聲請本
    院於同年月十二日，以八十八年度毒聲字第四八四六號裁定，送觀察、勒戒後，
    復因有繼續施用毒品傾向，由檢察官於八十八年十月二十五日，聲請本院於八十
    八年十一月二日，以八十八年度毒聲字第八一五七號裁定甲○○應入戒治處所施
    以戒治等情，亦有觀察、勒戒聲請書及裁定、具有繼續施用毒品傾向函、戒治聲
    請書及裁定、觀察勒戒及戒治處分執行指揮書（均屬影本）各一件在卷可稽。是
    被告施用毒品海洛因及安非他命，於觀察、勒戒無繼續施用傾向，經不起訴處分
    及免刑判決確定後，五年內再犯毒品危害防制條例第十條之罪，復據觀察勒戒後
    ，認有繼續用傾用事證明確，犯行均堪認定。而其三犯毒品危害防制條例第十條
    之罪，亦堪認定。
三、核被告所為，係犯毒品危害防制條例第十條第二項施用第二級毒品罪及同條例第
    第十一條第三項持有專供施用毒品器具罪。被告非法施用第二級毒品甲基安非他
    命前後，非法持有甲基安非他命行為，本應以持有論罪科刑，惟其持有後，進而
    施用，其持有之低度行為應被施用之高度行為所吸收，不另論其非法持有第二級
    毒品罪。又被告為施用第二級毒品，而持有上開專供施用毒品器具，二者間具有
    手段目的牽連關係，依刑法第五十五條規定，應從較重之連續施用第二級毒品罪
    論處。
四、核被告所為，係犯毒品危害防制條例第十條第第一項施用第一級毒品罪及第二項
    施用第二級毒品罪。被告非法施用第一、二級毒品海洛因及甲基安非他命前後，
    非法持有海洛因及甲基安非他命行為，本應以持有論罪科刑，惟其持有後，進而
    施用，其持有之低度行為應被施用之高度行為所吸收，均不另論其非法持有第一
    、二級毒品罪。又被告多次施用第一級及第二級毒品犯行，均時間緊接，手法相
    似，所犯係同一構成要件之罪，顯各係基於概括犯意為之，應依連續犯規定，分
    別以一罪論，並加重其刑。再被告所犯上開二罪，罪質互殊，行為互異，犯意各
    別，應予分論併罰。而被告曾於八十二年七月二十九日及八十六年四月八日，分
    別因煙毒及違反麻醉藥品管理條例案件，經本院判處有期徒刑三年四月及五月（
    上訴後，經台灣高等法院高雄分院判決上訴駁回）確定，最近一次係於八十六年
    八月二十四日執行完畢之事實，有台灣高雄地方法院檢察署刑案資料查註紀錄表
    及台灣高等法院被告全國前案紀錄表在卷可稽，其於有期徒刑執行完畢五年以內
    ，再犯有期徒刑以上之罪，依刑法第四十七條規定，為累犯，遞加重其刑。爰審
    酌被告有如事實欄所示前科紀錄，有前揭紀錄表在卷可稽，素行不佳，其因施用
    毒品分別經檢察官及本院為不起訴處分及免刑判決確定後，仍不知警愓，再行施
    用海洛因及安非他命，顯見被告意志不堅，易為毒品所惑，行為非惟悖離社會規
    範，亦有礙善良風俗，惡性不小，惟念犯後於審理中坦承犯行，態度尚佳，所為
    係自我戕害行為，未損及他人權益，暨施用海洛因及安非他命期非長，情節尚非
    重大等一切情狀，分別量處如主文所示之刑，並定其應執行刑。扣案被告所有安
    非他命一包（驗後毛重０．三四公克），應依毒品危害防制條例第十八條第一項
    前段規定，宣告沒收銷燬之。至送驗鑑耗之安非他命，既已滅失，爰不予宣告沒
    收。
據上論斷，應依刑事訴訟法第二百九十九條第一項前段，毒品危害防制條例第十條第
一項、第二項、第十八條第一項前段，刑法第十一條、第五十六條、第四十七條、第
五十一條第五款，判決如主文。
本案經檢察官王啟明到庭執行職務。
中      華      民      國    八十九    年      一      月    三十一    日
                                  臺灣高雄地方法院刑事庭
                                      法  官    李  昭  彥
右正本證明與原本無異。
如不服本判決，應於判決送達後十日內，向本院提出上訴狀。
                                      書記官    李  良  倩
中      華      民      國    八十九    年      一      月    三十一    日
附錄本判決論罪之法條：
毒品危害防制條例第十條：
施用第一級毒品者，處六月以上五年以下有期徒刑。
施用第二級毒品者，處三年以下有期徒刑。


司法院資訊處製作；財團法人民間司法改革基金會備份。
